臺北高等行政法院判決
　　　　　　　　　　　　　　　　　　 95年度簡字第00848號
原　　　告　台灣住建科技股份有限公司
代　表　人　甲○○
被　　　告　勞工保險局
代　表　人　乙○○（總經理）
訴訟代理人　丁○○兼送達代收.
　　　　　　丙○○
上列當事人間因勞工保險條例事件，原告不服行政院勞工委員會
中華民國95年8月25日勞訴字第0950035226號訴願決定，提起行
政訴訟。本院判決如下：
    主  文
原告之訴駁回。
訴訟費用由原告負擔。
　　事實及理由
一、事實概要：緣被告以原告積欠民國（下同）93年8 月、9 月
    之勞工保險費及就業保險費，乃於94年9 月28日以保財欠字
    第09460108470 號函（下稱原處分）核定原告遲延繳納應加
    徵滯納金新臺幣（下同）120,465 元。原告不服，向勞工保
    險監理委員會（下稱勞保監理會）申請審議，經該會於95年
    4 月21日以95保監審字第0976號審定書駁回後，提起訴願，
    亦遭駁回，遂提起本件行政訴訟。
二、原告起訴意旨略稱：
  (一)原告因股東不法侵占公款，造成週轉不靈，並於93年10月14
    日擅自解散員工，致未能辨理所有交接事宜。因債權問題，
    原告之設籍地若干財物、相關文件亦因無人看管，而遭債權
    人強行搬離或遣散，且不久即由債權銀行中國國際商業銀行
    指派保全人員進駐接管，並禁止原告所屬人員進入，致與原
    告公司相關之所有信函、對外連繫皆告中斷，致在相關文件
    、信件無法適時收受。因此原告並無法知悉應繳納額，並照
    領繳納或據以核對、提出異議，甚或申請於計算次月份保險
    費時一併結算。
  (二)原告因此未能如期發放93年9 月、10月份薪資，相關經辦勞
    保、健保、會計、總務、出納等業務重要幹部、員工，皆因
    懼怕債權人催討債務，又領不到薪資，而不願上班情形下，
    原告負責人根本無從收受相關信件、文件，或取得確切應繳
    、已繳、未繳之相關勞健保費用、稅務、債務或應收帳款等
    資料，而據以繳費。原告發現無法收到相關應送達文件時，
    雖已向中華郵政公司申請轉投信件至負責人戶籍地，而原告
    之負責人大約於94年5 月6 日輾轉收到被告之限期繳費通知
    （其繳費年月為93年12月至3 月），始得知被告並不知原告
    已於93年11月20日申請獲准停業，仍通知應繳93年12月份起
    之相關費用。
  (三)原告在得知被告之認知或訊息有誤後，旋即主動向被告相關
    人員聯繫，辦理加保異動，並於94年7 月19日至被告所屬南
    區辦公室查詢、列印欠費明細，並檢附相關文件向被告申請
    重新核算相關費用，於申請重新核算期間，並洽請被告所屬
    人員試算應繳之費用，以便籌借費用，且於94年8 月25日收
    到被告核定應繳費用至93年10月14日止，尚應繳納250,840
    元，原告當日即完成繳費程序，顯見原告已竭盡所能解決欠
    費問題。
  (四)原告之債權銀行中國國際商業銀行為保全其債權，隨即指派
    保全人員進駐接管原告公司，禁止原告之人員進入，因此原
    告負責人並無法進入原告之原設籍地，此有原告動產抵押物
    於93年10份、12月份先後遭中國國際商業銀行占有、公告標
    售之事證可稽。因此勞保監理會引述被告函稱「經查，該公
    司93年8 月及9 月之勞工保險費用及就業保險費逾期未繳，
    『前經勞工保險局於93年11月25日派員至該公司通訊地址訪
    查，據該公司負責人告稱，該公司生產線已停止，但仍在處
    理售貨等事宜，會儘速處理欠費。』」乙節，顯與事實不符
    。況針對此節，原告前曾去函被告機關，表示與事實不符且
    不可能，並請被告提出相關人員至原告訪查之紀錄，或訪查
    時經原告之負責人或相關人員等簽認，或相關催繳通知經原
    告相關人員收受之相關事證，惟被告針對此節，卻規避不談
    ，顯不合常理。
  (五)原告負責人之配偶洪淑珍，雖於94年1 月5 日收到限期繳納
    通知，惟因其並非原告之員工。而原告之負責人為追討相關
    貨款，於93年至94年間又常多次出入境或南北奔波，並無法
    即時收受相關資料，且該限期繳納通知應繳年月金額明顯錯
    誤（例如原告早於93年11月20日申請獲准停業，惟應繳費內
    容仍列有93年12月份以後各月之應繳費額），此有事後主動
    向被告反映，並經同意、核定應繳費用至93年10月14日止之
    事證可稽。顯見原告並非故意歸避不繳費，實因無法即時收
    受相關繳費文件，且縱使由原告負責人配偶收到之限期繳費
    通知，該內容亦明顯有誤。
  (六)聲明請求撤銷原處分、審議審定及訴願決定。
三、被告答辯意旨略稱：
  (一)原告93年8 月及9 月之勞工保險費及就業保險費逾期未繳，
    被告於93年11月25日派員至原告通訊地址訪查，據原告之負
    責人告稱，公司生產線已停止，但仍在處理售貨等事宜，會
    儘速處理欠費。被告嗣於93年12月31日再以雙掛號寄發限期
    繳納通知，請原告於94年1 月30日前繳納，而該函件業於94
    年1 月5 日妥投，收件人為原告之負責人甲○○之配偶洪淑
    珍，原告逾限仍未繳納，被告遂依規定於94年4 月26日移送
    高雄行政執行處強制執行。
  (二)原告93年8 月及9 月勞工保險費及就業保險費遲至94年8 月
    25日始繳納，被告依規定加徵93年8 月及9 月勞保費滯納金
    及就保費滯納金計120,465 元，原告不服，於94年8 月30日
    來函申請免計上開滯納金，被告以本件原處分復原告，礙於
    規定無法免計，仍請其儘速繳清，於法並無不合。
四、按「投保單位對應繳納之保險費，未依前條第1 項規定限期
    繳納者，得寬限15日；如在寬限期間仍未向保險人繳納者，
    自寬限期滿之翌日起至完納前1 日止，每逾1 日加徵其應納
    費額0.2%滯納金。但其加徵之滯納金額，以至應納費額1 倍
    為限。」、「加徵前項滯納金15日後仍未繳納者，保險人應
    就其應繳之保險費及滯納金，依法訴追。投保單位如無財產
    可供執行或其財產不足清償時，其主持人或負責人對逾期繳
    納有過失者，應負損害賠償責任。」、「保險人於訴追之日
    起，在保險費及滯納金未繳清前，暫行拒絕給付。但被保險
    人應繳部分之保險費已扣繳或繳納於投保單位者，不在此限
    。」、「本保險保險效力之開始及停止、月投保薪資、投保
    薪資調整、保險費負擔保險費繳納、保險費寬限期與滯納金
    之徵收及處理、基金之運用與管理除本法另有規定外，準用
    勞工保險條例及其相關規定辦理。」勞工保險條例第17條第
    1 項、第2 項及第3 項及就業保險法第40條分別定有明文。
    又「投保單位對於載有計算說明之保險費繳款單所載金額如
    有異議，應先照額繳納後，再向保險人提出異議理由，經保
    險人查明錯誤後，於計算次月份保險費時一併結算。」勞工
    保險條例施行細則第38條亦定有明文。
五、經查：
  (一)本件訴訟標的金額為120,465 元，金額在20萬元以下，應適
    用簡易訴訟程序，合先敘明。
  (二)原告積欠93年8 月、93年9 月勞工保險費及就業保險費逾期
    未繳，被告於93年11月25日派員至原告通訊地址訪查，據原
    告之負責人告稱，公司生產線已停止，但仍在處理售貨等事
    宜，會儘速處理欠費等語。被告嗣於93年12月31日再以雙掛
    號寄發限期繳納通知，請原告於94年1 月30日前繳納，而該
    函件業於94年1 月5 日妥投，收件人為原告之負責人甲○○
    之配偶洪淑珍，原告未於繳費寬限期內繳納，被告遂依規定
    於94年4 月26日移送高雄行政執行處強制執行。嗣原告遲至
    94年8 月25日始繳納上項保險費一節，為兩造所不爭，復有
    屏東辦事處查催欠費案件回復表、被告保險費暨滯納金繳款
    單、限期繳納通知中華民國郵政掛號收件回執、掛號郵件查
    詢單等件附原處分卷可參，自堪信為真正。
  (三)查投保單位應繳納之保險費，被告已於各月份之次月25日寄
    發保險費繳費單予該單位繳納，縱繳費單所載金額如有異議
    ，應先照額繳納後，再向保險人提出異議理由，經保險人查
    明錯誤後，於計算次月份保險費時一併結算，勞工保險條例
    第17條第1 項、第2 項及第3 項及同條例施行細則第38條規
    定甚明。原告積欠93年8 月、93年9 月勞工保險費及就業保
    險費，則原告經被告通知限期清償上揭93 年8月、93年9 月
    勞工保險費及就業保險費，被告未於繳費寬限期內繳納，遲
    至94年8 月25日始繳納，被告依規定加徵93年8 月及9 月勞
    工保險滯納金及就業保險滯納金共計120, 465元，於法即無
    不合。
  (四)按勞工保險為社會保險，具公法之性質，投保單位應繳納之
    保險費，依勞工保險條例第17條第1 項前段之規定，得寬限
    15日，寬限期間仍未繳納者，自期滿之翌日起至完納前1 日
    止，每逾1 日加徵應納費額0.2%滯納金。原告93年8 月勞工
    保險費及就業保險費各為87,106元及14,771元，其逾期日達
    313 日，應加徵滯納金63,775元；93年9 月勞工保險費及就
    業保險費各為85,947元及14,568元，其逾期日達282 日，應
    加徵滯納金56,690元，是前揭93年8 月、9 月勞工保險費及
    就業保險費之滯納金共計120,465元，亦無不合。
  (五)至原告主張因債務問題，公司現址由債權銀行進駐接管致無
    法適時取得93年8 月、9 月份之繳納通知而據以繳費云云。
    惟查被告已於93年12月31日以雙掛號寄發限期繳納通知，請
    原告繳納欠款，該限期繳納通知並由原告代表人之配偶洪淑
    珍於94年1 月5 日收訖，收件人地址亦與原告之地址相同（
    高雄市○○區○○路260 巷2 號1 樓），有掛號郵件查詢單
    復原處分卷可稽，則上揭限期繳納通知之收件人既為原告代
    表人，而實際收受該文書者為原告代表人之有辨別事理能力
    之同居人，該送達即屬合法，原告辯稱未即時收到相關繳費
    文件云云，顯不足採信。至原告另主張該限期繳納通知書所
    列應繳納金額有誤一節，然查就本件被告通知原告93年8 月
    份之勞工保險保險費及就業保險費欠費各為87,106元及14,7
    71元；93年9 月勞工保險費及就業保險費各為85,947元及14
    ,568元部分，並無有何金額記載錯誤情形，原告此項主張亦
    顯不足取。
六、綜上所述，原告之主張，並無可採，原處分認事用法既無違
    誤，審議審定及訴願決定，予以維持，亦無不合，原告仍執
    前詞及個人主觀之見解，請求如聲明所示，為無理由，應予
    駁回。又本件為簡易事件，依卷內資料，事證已臻明確，爰
    不經言詞辯論為判決。
據上論結，本件原告之訴為無理由，爰依行政訴訟法第233條第1
項、第98條第3項前段，判決如主文。
中　　華　　民　　國　　96　　年　　6　　 月　　29　　日
                           第四庭　法　官  陳秀
上為正本係照原本作成。
本件以訴訟事件所涉及之法律見解具有原則性者為限，始得於本
判決送達後20日內向本院提出上訴狀並表明上訴理由，如已於本
判決宣示後送達前提起上訴者，應於判決送達後20日內補具上訴
理由（均按他造人數附繕本），且經最高行政法院許可後方得上
訴。
中　　華　　民　　國　　96　　年　　6　　 月　　29　　日
 　　  　　　　　　　   　　　     書記官  楊子鋒
